【裁判字號】    97,財管,20
【裁判日期】    970418
【裁判案由】    選任遺產管理人
【裁判全文】
臺灣彰化地方法院民事裁定  97年度財管字第20號
聲  請  人  台灣土地銀行股份有限公司
法定代理人  丁○○
代  理  人  甲○○
送達代收人  甲○○
上列聲請人聲請選任遺產管理人事件，本院裁定如下：
    主  文
選任乙○○（男，民國○○年○月○○日生，國民身份證統一編號：Ｚ
000000000號，住彰化縣大村鄉田洋村田洋巷9號）為被繼承人丙
○○（女，36年7月12日生，92年6月20日死亡，國民身份證統一
編號：Ｚ000000000號，生前住彰化縣大村鄉擺塘村擺塘橫巷1之
14號）之遺產管理人。
聲請程序費用新台幣壹仟元由被繼承人之遺產負擔。
    理  由
一、按繼承開始時，繼承人有無不明，而無親屬會議或親屬會議
    未於一個月內選定遺產管理人者，利害關係人得聲請法院選
    任遺產管理人。又按先順序繼承人均拋棄其繼承權時，由次
    順序之繼承人繼承。其次順序繼承人有無不明或第四順序之
    繼承人均拋棄其繼承權者，準用關於無人承認繼承之規定，
    民法第1177條、第1178條第2項、第1176條第6項規定甚明。
二、本件聲請意旨略以：聲請人之債務人丙○○，於民國（下同
    ）92年6月20日死亡，其生前以如附表所示之土地及建物，
    設定最高限額抵押權新台幣（下同）0000000元予聲請人，
    作為其向聲請人借款之擔保，目前尚餘抵押債權0000000元
    已全部到期未蒙清償，惟被繼承人之全體繼承人，均已拋棄
    繼承，為合法順利處理被繼承人名下土地及建物，以清償債
    務，狀請選任被繼承人之遺產管理人等語。
三、經查聲請人主張之事實，業據提出除戶謄本、繼承系統表、
    本院90年度促儉字第12844號支付命令影本、支付命令確定
    證明書影本、抵押權設定契約書影本、他項權利證明書影本
    、本院93年4月7日彰院鳴家雅92年度繼字第443、556號函影
    本為證，經核尚無不合，聲請人之主張堪信屬實。
四、次查，乙○○為被繼承人丙○○之長子，60年8月31日生，
    其與被繼承人關係密切，衡情對被繼承人之債權債務關係應
    較他人清楚，應堪勝任遺產管理之務。且經本院電話詢問乙
    ○○，其亦表示可以接受為丙○○之遺產管理人，有電話紀
    錄一份在卷可稽。綜上，認本件選任乙○○為被繼承人丙○
    ○之遺產管理人應為適當，並裁定如主文所示。
五、依非訟事件法第157條裁定如主文。
中    華    民    國    97    年    4     月    18    日
                    家事法庭    法  官  王美惠
以上正本係照原本作成。
如對本裁定抗告須於裁定送達後10日內向本院提出抗告狀。
中    華    民    國    97    年    4     月    18    日
                                書記官  田慧賢


司法院資訊處製作；財團法人民間司法改革基金會備份。
